zh-TW: 皮納塔設計: 動物; 角色; 數位; 傳統的; 其他
sl-SI: Oblika pinjate: Žival; Lik; Številka; Tradicionalno; Drugo
es: Diseño de la piñata: Animal; Personajes; Número; Traditional; Otros
el: Σχέδιο πινιάτας: Ζώο; Χαρακτήρας; Αριθμός; Παραδοσιακή; Άλλο
ja: ピニャータの種類: 動物; キャラクター; 数字; 従来の; その他
da: Pi√±ata-design: Dyr; Figur; Nummer; Traditionel; Andet
bg-BG: Дизайн на пинята: Животно; Символ; Число; Традиционна; Други
ro-RO: Design piñata: Animal; Personaj; Număr; Tradițional; Altele
nl: Pi√±ata-ontwerp: Dier; Figuur; Nummer; Traditioneel; Andere
fr: Conception de la piñata: Animal; Personnages; Nombre; Traditionnel; Autre
pt-BR: Formato Pi√±ata: Animal; Personagens; Número; Tradicional; Outro
en: Piñata design: Animal; Character; Number; Traditional; Other
ru: Дизайн пиньяты: Животное; Герой; Цифра; Традиционная; Другое
hr-HR: Dizajn pinjate: Životinja; Lik; Broj; Tradicionalna; Ostalo
it: Design della pignatta: Animale; Personaggio; Numero; Tradizionale; Altro
sv: Pi√±ata design: Djur; Karaktär; Siffra; Traditionell; Övrigt
nb: Pi√±ata-design: Dyr; Karakter; Antall; Tradisjonell; Annet
pt-PT: Design Pi√±ata: Animal; Personagem; Número; Tradicional; Outro
lt-LT: Pinjatos dizainas: Gyvūnas; Veikėjas; Skaičius; Tradicinė; Kita
th: การออกแบบปิญญาตา: สัตว์; ตัวละคร; ตัวเลข; แบบดั้งเดิม; อื่นๆ
sk-SK: Dizajn piñata: Zviera; Postava; Číslo; Tradičný; Iné
de: Design der Piñata: Tier; Charakter; Zahl; Traditionell; Sonstiges
vi: Thiết kế Pi√±ata: Động vật; Chữ cái; Số; Truyền thống; Khác
pl: Projekt Pi√±ata: Zwierzęcy; Postać; Liczba; Tradycyjny; Inne
tr: Pi√±ata tasarımı: Hayvan; Karakter; Sayı; Geleneksel; Diğer
cs: Design piňaty: Zvíře; Postava; Číslo; Tradiční; Jiné
ko: 피냐타 디자인: 동물; 캐릭터; 숫자; 전통; 기타
fi: Pi√±ata muotoilu: Eläin; Hahmo; Numero; Perinteinen; Muu
hu: Piñata kialakítása: Állat; Karakter; Szám; Hagyományos; Egyéb
zh-CN: 皮纳塔设计: 动物; 人物角色; 数字; 传统; 其他